# ABS 项目的现金流预测咨询报告

提问人：zhs7403 时间：2019-07-02 14:35:54
ABS 项目的现金流预测咨询报告中，客户按基于历史和未来预计 30 天的损失率测算预测未来损失率，我们理解按照基于历史和未来预计 90 天的损失率测算预测未来损失率，即比客户更谨慎，按照 3111 准则由于是有限保证，是否可以在编制基础说明即可还是也需要考虑编制基础合理性？毕竟是预测咨询报告

回答人：chenyiwei
3111 是 “除审计或审阅以外的其他鉴证业务”，虽然是消极保证但仍然属于鉴证业务，但又说是 “预测咨询报告”，是否矛盾？
不论是咨询业务还是其他鉴证业务，都应考虑预测编制基础的谨慎性和恰当性。只是前者可以直接体现在鉴证结论中，后者就要考虑通过其他适当方式体现出来了。